臺灣高等法院刑事判決
                                   110年度上易字第1753號
上  訴  人  臺灣新北地方檢察署檢察官宋有容
被      告  卓世偉


上列上訴人因被告竊盜等案件，不服臺灣新北地方法院110年度
審易字第986號，中華民國110年9月13日第一審判決（起訴案號
：臺灣新北地方檢察署110年度偵字第811、3478號），提起上訴
，本院判決如下：
    主  文
原判決關於侵入有人居住之建築物竊盜部分撤銷。
卓世偉被訴侵入有人居住之建築物竊盜部分，公訴不受理。
    理  由
一、原判決意旨略以：被告卓世偉（被告）於民國109年10月8日
    3時許，在新北市○○區○○路000號衛生福利部臺北醫院（下稱
    臺北醫院）5 樓5B33號病房內，徒手竊取印尼籍看護SITI M
    URYANI(中文名：西蒂)放置病床旁藍色櫃子中包包內之現金
    新臺幣（下同）5,800元及悠遊卡1張，得手後離去之犯罪事
    實，業據其自白，並有證人即告訴人西蒂於警詢中之指述、
    監視錄影光碟1片及畫面截圖2張等為證，事證明確，乃論以
    被告係犯刑法第321條第1項第1款之侵入有人居住之建築物
    竊盜罪，而量處有期徒刑6月，並諭知如易科罰金，以1千元
    折算1日之折算標準等語（即原判決事實一㈠部分）【關於被
    告所犯原判決事實一㈡所示之竊盜罪部分，已經原審判處罪
    刑確定】。
二、檢察官上訴意旨略以：被告上揭犯罪事實，前經本署即臺灣
    新北地方檢察署（下稱新北地檢署）檢察官於110年3月23日
    以109年度偵字第44871號提起公訴，並經原審法院於同年4
    月22日以110年度審訴字第485號分案審理而生繫屬。而本案
    檢察官再就上開犯罪事實，於110年3月26日以本署110年度
    偵字第811、3478號提起公訴，由原審法院分由本案即110年
    度審易字第986號審理，且於110年9月13日為第一審實體判
    決，有就後繫屬之同一案件，未諭知公訴不受理之違誤，爰
    提起上訴，請求撤銷原判決，並更為適法之判決等語。
三、本院之判斷：　　　　
  ㈠按已經提起公訴之案件，在同一法院重行起訴者，應諭知不
    受理之判決，刑事訴訟法第303條第2款定有明文。又刑事訴
    訟法第307條規定，應諭知不受理之判決，得不經言詞辯論
    為之；且依同法364條規定，本條於第二審上訴程序亦有準
    用。
  ㈡查，被告上開於109年10月8日3時許，在臺北醫院5樓5B33號
    病房內，徒手竊取印尼籍看護SITI MURYANI(中文名：西蒂)
    包包內之現金5,800元及悠遊卡1張之犯罪事實，曾經新北地
    檢署檢察官以109年度偵字第44871號提起公訴，並於110年4
    月20日繫屬原審法院以110年度審訴字第485號一案審理，其
    後經原審法院於110年10月14日判決，目前尚未確定等節，
    有新北地檢署110年4月20日函文、上開案號之起訴書、判決
    書、本院公務電話查詢紀錄表及被告之前案紀錄表在卷可按
    （見本院卷第75至86、67至73、51、52頁）。嗣新北地檢署
    檢察官復就被告上開同一犯罪事實，以110年度偵字第811、
    3478號起訴書向原審法院重行提起公訴，於110年6月4日繫
    屬原審法院以本案即110年度審易字第986號一案審理，原審
    就此部分並於110年9月13日為科刑判決等節，亦有卷附新北
    地檢署110年6月4日函文暨起訴書，及本案判決書等可參（
    見原審卷第5至10頁、本院卷第11至14頁）。互核以觀，檢
    察官就前揭同一犯罪事實確屬向原審法院重行起訴，且本案
    為繫屬在後甚明，則原審本應依法對此部分為公訴不受理之
    判決，卻遽予為科刑判決，顯有違誤。
四、綜上所述，檢察官上訴指摘原判決關於侵入有人居住之建築
    物竊盜部分不當為有理由，原判決就上開重行起訴部分，繫
    屬在後未諭知公訴不受理，卻為實體判決，於法未合，無可
    維持。應由本院將原判決此一違誤部分撤銷，改諭知不受理
    之判決，並不經言詞辯論為之。
據上論斷，應依刑事訴訟法第369條第1項前段、第364條、第303
條第2款、第307條，判決如主文。
中    華    民    國   110    年    12    月     9    日
                  刑事第二十二庭  審判長法  官  王美玲  
                                        法  官  葉韋廷  
                                        法  官  陳銘壎
以上正本證明與原本無異。
不得上訴。
                                        書記官  吳思葦
中    華    民    國   110    年    12    月     9    日